# 在某一时段内履行的履约义务的收入确认条件

提问人：yjhly2011 时间：2022-05-25 16:50:28
各位好，新收入准则中确认收入时，首先判断履约义务是否满足在某一时段内履行的条件，如果不满足，则该履约义务属于在某一时点的履行义务。在某一时段内履行的履约义务的收入确认方法有产出法或投入法。其中 产 出法出法主要包括按照实际测量的完工进度、评估已实现的结果、已达到的里程碑、时间进度、已完工或交付的产品等确定履约进度。投入法投入法可采用投入的材料数量、花费的人工工时或机器工时、发生的成本和时间进度等投入指标确定履约进度。
某公司的主营业务为广告拍摄制作，流程大致为：签订合同后（有时合同后签，如政府客户，需要走政府采购流程），前期与客户沟通方案，前期筹备、堪景、组织拍摄、后期剪辑、交付。
这个过程中很难用已发生的客观数据判断进度，有时支付的款项与实际进度不配备即不能真实反映进度，也无可实际测量的数量，也不能根据预计的时间来判断，因为客户在审核的过程中不好把握。所以只能人为进行判断进度，也就是产出法所述的“评估已实现的结果”，对于这种主观性很大的确认进度方法，上市公司审计时认可吗，或者一般情况下可行吗，是否需要企业内部的流程支持，比如相关负责人的签字确认文件等。
另外象广告制作这类业务是否满足在某一时段内履行的条件：（ 1 ）客户在企业履约的同时，即取得并消耗企业履约所带来的经济利益，（ 2 ）客户能够控制企业履约过程中在建的商品，（ 3 ）企业履约过程中所产出的商品具有不可替代用途，且该企业在整个合同期间内有权就累计至今已完成的履约部分收取款项。
企业与客户签订合同的条款中，一般约定如果是因客户原因终止合同，客户补偿企业合同的成本支出而无相应的利润。
谢谢！

回答人：chenyiwei
根据主帖所述情况，这类业务大概率不满足在一段时间内履约的条件。
条件（ 1 ）（ 3 ）确定不满足。客户在拍摄、制作过程中并不能直接从中获益；如主帖中所述，“企业与客户签订合同的条款中，一般约定如果是因客户原因终止合同，客户补偿企业合同的成本支出而无相应的利润”，并且仅有付款进度表的约定并不代表具备“合格收款权”。
关于“客户能够控制企业履约过程中在建的商品”，根据证监会《监管规则适用指引——会计类第 2 号》之“2-2 客户能够控制企业履约过程中在建商品或服务的判断”：“客户能够控制企业履约过程中在建的商品或服务，是指在企业生产商品或者提供服务过程中，客户拥有现时权利，能够主导在建商品或服务的使用，并且获得几乎全部经济利益。其中，商品或服务的经济利益既包括未来现金流入的增加，也包括未来现金流出的减少。例如，根据合同约定，客户拥有企业履约过程中在建商品的法定所有权，假定客户在企业终止履约后更换为其他企业继续履行合同，其他企业实质上无需重新执行前期企业累计至今已经完成的工作，表明客户可通过主导在建商品的使用，节约前期企业已履约部分的现金流出，获得相关经济利益。”。由此可知，该条对于广告创意和制作业务而言多数也是不满足的。

提问人：yjhly2011 时间：2022-05-29 12:53:06
谢谢陈版主回复，象这类业务确实大概率不能判断为在某一时段内履约的业务“。“企业在整个合同期间内有权就累计至今已完成的履约部分收取款项”，如果合同中约定在客户违约时客户可以支付企业已经发生的成本及合同金额20%（或10%）的违约金，违约金的数额可能大于或小于企业的通常情况下的毛利，那么这种情况下可以作为在某一时段履约的业务吗？注：合同中约定违约金是常见的，在广告制作行业，有的合同会约定：如果广告已经大部分制作完成，此情况下客户违约，则客户需支付合同全款。
谢谢

回答人：chenyiwei
一般也不可以。不能保证是否等于“合理毛利”；实际执行中此类违约补偿条款能否落地也有疑问（例如当客户和供应商在谈判地位上明显不对等时）。